臺灣屏東地方法院民事判決
111年度屏簡字第389號
原      告  台新國際商業銀行股份有限公司

法定代理人  尚瑞強  


訴訟代理人  李正良律師
被      告  張金太  

上列當事人間請求返還信用卡消費款事件，本院於民國111年9月
21日言詞辯論終結，判決如下：
    主      文
被告應給付原告新臺幣132,984元，及自民國96年8月8日起至清
償日止，按週年利率百分之12.99計算之利息。
訴訟費用由被告負擔。
本判決第一項得假執行，但被告如以新臺幣132,984元為原告預
供擔保，得免為假執行。
    事實及理由
一、原告主張：被告前曾向原告申請信用卡使用，約定被告得持
    用核發之信用卡於特約商店記帳消費，並於核給之信用額度
    內選擇循環信用方式彈性付款，倘被告於繳款期日前未繳足
    應繳總金額時，即視為循環信用之使用，應於當期繳款期限
    前繳付最低付款額，並依週年利率12.99％計付循環信用利息
    ，迄民國96年8月7日止，尚積欠本金新臺幣132,984元未清
    償，爰依消費借貸之法律關係提起本件訴訟等語，並聲明：
    如主文第一項所示。
二、被告則以：伊同意給付，但要等到伊出監後才能清償等語。
三、查原告所主張之事實，業據其提出與其所述相符之信用卡約
    定書、帳單明細表為證（見司促卷第7、9、19頁；本院卷第
    59至101頁），依該明細之記載，被告自96年1月起即有「償
    勝金貸款分期付款」及「O利貸償金C案」2筆消費支出（均
    分別為第32期），且被告自96年1月至8月間均有按月繳納足
    額之信用卡消費款，堪認上開2筆分期消費支出確係被告申
    請，且各案約定之分期額度持續計入信用卡之消費額度內，
    嗣於96年12月間因被告已積欠多期信用卡消費款未繳納，依
    將O利貸償金約定書第1項第1款之規定，將全部債務視為到
    期並於當月一次請求所餘全部款項，本院審酌該等證據所載
    內容，與原告請求之信用卡消費款132,984元核屬相符，堪
    信為真實，且被告到庭亦陳稱：伊同意給付，先前對支付命
    令異議只是想確認金額及利息等語（見本院卷第152頁）。
    從而，原告本於就信用卡使用契約，請求被告給付如主文第
    1項所示之金額、利息，洵屬有據，應予准許。
四、本件係就民事訴訟法第427條第1項訴訟適用簡易程序所為被
    告敗訴判決，依同法第389條第1項第3款規定，應依職權宣
    告假執行。並依同法第392條第2項規定，依職權宣告被告於
    預供擔保後，得免為假執行。
五、本件事證已臻明確，兩造其餘陳述及攻擊防禦方法核與判決
    結果不生影響，爰不逐一論述，附此敘明。
六、訴訟費用負擔之依據：民事訴訟法第78條。
中　　華　　民　　國　　111 　年　　10　　月　　5 　　日
                  屏東簡易庭  法  官  彭聖芳
正本係照原本作成。
如對判決上訴，須於判決送達後20日內向本院提出上訴狀，其未
表明上訴理由者，應於提出上訴後20日內向本院補提理由書狀（
均須按他造當事人之人數附繕本）。
如委任律師提起上訴者，應一併繳納上訴審裁判費。
中　　華　　民　　國　　111 　年　　10　　月　　5 　　日
                  　　　　　　書記官　謝鎮光